臺灣高等法院臺中分院刑事判決
111年度金上訴字第1637號
上  訴  人  
即  被  告  張偉欽


選任辯護人  江伊莉律師（法扶律師）
上  訴  人  
即  被  告  葉珈銘




選任辯護人  張百勛律師（法扶律師）
上列上訴人即被告等因加重詐欺等案件，不服臺灣臺中地方法院
111年度原金訴字第20號，中華民國111年5月5日第一審判決（起
訴案號：臺灣臺中地方檢察署110年度偵字第35899、111年度偵
字第6623號），提起上訴，本院判決如下：
    主  文
上訴駁回。
    事  實
一、張偉欽、葉珈銘、陳冠宇（陳冠宇所涉詐欺等罪嫌由臺灣臺
    中地方法院另行審結）、劉文豪（起訴書誤載為劉文雄，劉
    文豪所涉詐欺等罪嫌，由檢察官另案偵辦中）於民國110年3
    月間某日，參與姓名年籍不詳綽號「小智」所屬之詐騙集團
    （參與犯罪組織部分，由檢察官另行偵辦，非本案起訴範圍
    ），並約定陳冠宇負責駕駛車輛搭載車手、提領款項及收水
    等工作，張偉欽負責領取提款卡包裹及提領款項之車手工作
    ，而葉珈銘則負責接受詐騙集團訊息並指揮陳冠宇為前揭工
    作。張偉欽、葉珈銘、陳冠宇及所屬詐欺集團之不詳成年成
    員，共同意圖為自己不法之所有，基於三人以上詐欺取財及
    掩飾、隱匿犯罪所得去向之犯意聯絡，先後為下列行為：
  ㈠該詐騙集團之不詳成員，於110年3月3日19時許，先後假冒西
    堤餐廳客服人員、國泰世華銀行客服人員撥打電話給王麗惠
    ，佯稱系統作業錯誤多扣一筆款項，欲解除扣款須按其指示
    操作提款機云云，致使王麗惠陷於錯誤，依照指示操作自動
    櫃員機，將新臺幣（下同）1萬2039元匯至曾偉萍所有之前
    鎮郵局帳號00000000000000號帳戶。而陳冠宇當日上午某時
    即駕車搭載葉珈銘前往高雄市，先依照葉珈銘之指示前往不
    詳便利商店領取裝有曾偉萍上開前鎮郵局帳戶金融卡之包裹
    後，復依照葉珈銘之指示，分別於附表二所示之時間、地點
    提領該帳戶內如附表二所示之款項，並將領得之現金交給葉
    珈銘轉交集團成員，因此遮斷資金流動軌跡而掩飾、隱匿犯
    罪所得之去向及所在。　　
  ㈡該集團之不詳成員，於110年3月3日某時許，先後假冒神旺飯
    店客服人員、永豐銀行客服人員撥打電話給劉晶紅，佯稱下
    單錯誤誤植劉晶紅帳戶，須將帳戶內款項提出，否則帳戶會
    遭凍結云云，致使劉晶紅陷於錯誤，依照指示提領款項後，
    並於同日22時29分許、22時31分許，以自動櫃員機存款之方
    式，將2萬9986元、2萬9986元（起訴書誤載為2萬2986元、2
    萬2986元）存入張芳瑜所有之頭份郵局帳號00000000000000
    號帳戶。而張偉欽、葉珈銘、陳冠宇則為下列行為：
　1.張偉欽持集團成員劉文豪先前交付之上開張芳瑜帳戶金融卡
    ，先後於附表三編號1、2所示之時間、地點，提領、轉帳如
    附表三所示之款項，並將領得之款項交予劉文豪，因此遮斷
    資金流動軌跡而掩飾、隱匿犯罪所得之去向及所在，張偉欽
    並因此獲得2000元之報酬。
　2.張偉欽將附表三編號2所示之款項轉帳至曾偉萍之前鎮郵局
    帳戶後，陳冠宇即依照葉珈銘之指示，於附表三編號3所示
    之時間、地點，持曾偉萍之前鎮郵局帳戶金融卡，提領如附
    表三編號3所示之款項，並領得之款項交予葉珈銘轉交集團
    成員，因此遮斷資金流動軌跡而掩飾、隱匿犯罪所得之去向
    及所在。葉珈銘並因本案前揭110年3月3日之提款、轉交款
    項行為而獲得1萬元之報酬。
二、案經王麗惠、劉晶紅訴由高雄市政府警察局鳳山分局移送臺
    灣臺中地方檢察署檢察官偵查起訴。
    理  由
壹、證據能力方面
一、本判決所引用上訴人即被告張偉欽、葉珈銘（下均簡稱被告
    ）以外之人於審判外之陳述，檢察官、被告等暨其等辯護人
    迄本院言詞辯論終結前均未聲明異議，本院審酌上開證據資
    料作成時之情況，核無違法不當及證明力明顯過低之瑕疵，
    並與本案被告被訴之犯罪事實具有關連性，認以之作為證據
    應屬適當，依刑事訴訟法第159條之5規定，均有證據能力。
二、本判決所引用之非供述證據，查無違背法定程序取得之情形
    ，亦無證據證明有何偽造、變造之情事，經審酌與本案被告
    被訴之犯罪事實具有關連性，依刑事訴訟法第158條之4規定
    之反面解釋，均有證據能力。
貳、實體方面
一、認定犯罪事實所憑之證據及理由
  ㈠訊據被告張偉欽、葉珈銘二人對上開犯罪事實坦承不諱，核
    與證人即告訴人王麗惠、劉晶紅（下僅稱其等姓名）於警詢
    時、證人即同案被告陳冠宇（下僅稱其姓名）於偵訊時證述
    之情節相符，且事實欄一之㈠部分，並有王麗惠提出之自動
    櫃員機交易明細、存簿影本、曾偉萍所有前鎮郵局帳戶交易
    明細（參他字卷第57至59、83頁）及領款監視器錄影翻拍照
    片8張（參35899號偵卷第71頁）在卷可稽；事實欄一之㈡部
    分，有劉晶紅自動櫃員機交易明細、張芳瑜所有頭份郵局帳
    戶交易明細、曾偉萍所有前鎮郵局帳戶交易明細及領款監視
    器錄影翻拍照片4張（參他字卷第101至107、147、83、29至
    31、45至51頁，35899偵號卷第71頁）存卷供參，足見被告
    二人自白與事實相符，堪以採信。
  ㈡據上，本案事證明確，被告張偉欽、葉珈銘二人上揭各犯行
    ，皆堪以認定，均應予依法論科。
二、論罪理由
  ㈠按洗錢防制法第15條之特殊洗錢罪，係在無法證明前置犯罪
    之特定不法所得，而未能依洗錢防制法第14條之一般洗錢罪
    論處時，始予適用。倘能證明人頭帳戶內之資金係前置之特
    定犯罪所得，即應逕以一般洗錢罪論處，自無適用特殊洗錢
    罪之餘地。例如詐欺集團向被害人施用詐術後，為隱匿其詐
    欺所得財物之去向，而令被害人將其款項轉入該集團所持有
    、使用之人頭帳戶，並由該集團所屬之車手前往提領詐欺所
    得款項得逞，檢察官如能證明該帳戶內之資金係本案詐欺之
    特定犯罪所得，即已該當於洗錢防制法第14條第1項之一般
    洗錢罪；至若無法將人頭帳戶內可疑資金與本案詐欺犯罪聯
    結，而不該當第2條洗錢行為之要件，當無從依洗錢防制法
    第14條第1項之一般洗錢罪論處，僅能論以洗錢防制法第15
    條第1項之特殊洗錢罪。另過往實務見解，雖認行為人對犯
    特定犯罪所得之財物或利益作直接使用或消費之處分行為，
    或僅將自己犯罪所得財物交予其他共同正犯，屬犯罪後處分
    贓物之行為，非本條例規範之洗錢行為，惟依修正後洗錢防
    制法規定，倘行為人意圖掩飾或隱匿特定犯罪所得來源，而
    將特定犯罪所得直接消費處分，甚或交予其他共同正犯，而
    由共同正犯以虛假交易外觀掩飾不法金流移動，即難認單純
    犯罪後處分贓物之行為，應仍構成洗錢防制法第2條第1或2
    款之洗錢行為（最高法院108年度台上字第1744號判決意旨
    參照）。被告張偉欽、葉珈銘二人所屬集團成員取得前揭人
    頭帳戶，並於實施詐欺取財犯罪時作為不法所得之匯款使用
    ，以切斷該不法犯罪所得與實際來源之關連性，並於王麗惠
    、劉晶紅等人匯款、存入款項後，分別：①由陳冠宇提領詐
    騙款項轉交予葉珈銘，②由被告張偉欽提領款項交予劉文豪
    或轉帳款項至指定帳戶，以隱匿詐欺所得去向，依前揭說明
    ，自屬洗錢防制法第2條第2款所稱之洗錢行為，應依同法第
    14條第1項規定處罰。
  ㈡核被告葉珈銘如事實欄一之㈠、㈡所為、被告張偉欽如事實欄
    一之㈡部分所為，均係犯刑法第339條之4第1項第2款之三人
    以上共同犯詐欺取財罪及洗錢防制法第14條第1項之一般洗
    錢罪。
  ㈢按共同正犯，本係互相利用，以達共同目的，並非每一階段
    行為，各共同正犯均須參與。而共同實施犯罪行為，在合同
    意思範圍以內，相互利用他人之行為，以達其犯罪之目的，
    原不必每一階段行為均經參與，祇須分擔犯罪行為之一部，
    即應對於全部所發生之結果共同負責（最高法院72年度台上
    字第1978、5739號判決意旨參照）；另按共同正犯之意思聯
    絡，原不以數人間直接發生者為限，即有間接之聯絡者，亦
    包括在內。如甲分別邀約乙、丙犯罪，雖乙、丙間彼此並無
    直接之聯絡，亦無礙於其為共同正犯之成立（最高法院77年
    台上字第2135號判決意旨參照）。本案被告張偉欽、葉珈銘
    二人雖未親自以前述詐騙手法訛詐王麗惠、劉晶紅等人，惟
    係在共同犯罪意思之聯絡下相互分工，參與前揭犯行，自應
    就共同正犯間實行犯罪之行為共同負責。是被告葉珈銘就事
    實欄一㈠、㈡部分之犯行、被告張偉欽就事實欄一㈡部分之犯
    行，與陳冠宇、劉文豪、「小智」暨其等所屬詐欺集團成員
    之間，有犯意之聯絡及行為之分擔，為共同正犯。
  ㈣被告張偉欽、葉珈銘二人就上開所犯之三人以上共同犯詐欺
    取財罪及一般洗錢罪，均係為達向被害人詐得款項之單一犯
    罪目的，且實行行為具有局部同一，應係以一行為觸犯三人
    以上共同詐欺取財罪及一般洗錢罪，為想像競合犯，應依刑
    法第55條規定，從較重之三人以上共同犯詐欺罪處斷。
  ㈤被告葉珈銘所犯上開2罪間，犯意各別、行為可分，應予分論
    併罰。
　㈥按想像競合犯之處斷刑，本質上係「刑之合併」，其所謂從
    一重處斷，乃將想像競合犯組成之評價上數罪，合併為科刑
    一罪，其所對應之刑罰，亦合併其評價上數罪之數法定刑，
    而為一個處斷刑。易言之，想像競合犯侵害數法益者皆成立
    犯罪，論罪時必須輕、重罪併舉論述，同時宣告所犯各罪名
    ，包括各罪有無加重、減免其刑之情形，亦應說明論列，量
    刑時併衡酌輕罪部分量刑事由，評價始為充足，然後依刑法
    第55條前段規定「從一重處斷」，非謂對於其餘各罪可置而
    不論。因此，法院決定處斷刑時，雖以其中最重罪名之法定
    刑，做為裁量之準據，惟於裁量其輕重時，仍應將輕罪合併
    評價在內（最高法院108年度台上字第4405、4408號判決意
    旨參照）。依洗錢防制法第16條第2項規定：「犯前2條之罪
    ，在偵查或審判中自白者，減輕其刑。」，被告葉珈銘就事
    實欄一之㈠、㈡所示犯行，於原審及本院審理時自白犯行；被
    告張偉欽就事實欄一之㈡所示犯行，於偵查、原審及本院審
    理時均自白犯行，其等所犯一般洗錢罪部分，本應依前開規
    定減輕其刑，但因此部分已與三人以上共同犯詐欺取財罪成
    立想像競合犯，從一重之三人以上共同犯詐欺取財罪處斷，
    自無從再適用該條項規定減刑，惟依前開說明，本院仍將於
    後述量刑時予以審酌。
　㈦按刑法第59條之酌量減輕，必於犯罪另有特殊之原因與環境
    等，在客觀上足以引起一般同情，認為即予宣告法定低度刑
    期尤嫌過重者，始有其適用；至於情節輕微，僅可為法定刑
    內從輕科刑之標準，不得據為酌量減輕之理由（最高法院28
    年上字第1064號、45年台上字第1165號、51年台上字第899
    號判決意旨參照）。近年詐騙集團盛行，屢造成被害人鉅額
    損失，嚴重破壞社會治安，此為立法嚴懲之理由，被告張偉
    欽負責領取提款卡包裹及提領款項之車手工作，而葉珈銘則
    負責接受集團訊息並指揮陳冠宇為駕駛車輛搭載車手、提領
    款項及收水等工作，其等圖以詐取財物方式牟取不法利益，
    主觀可非難性高，危害社會秩序甚鉅，被告二人犯罪情狀，
    客觀上均難認有何足以引起一般同情而顯可憫恕，或科以最
    低度刑仍嫌過重之情形，並無情輕法重，顯可憫恕之情狀，
    均無從依刑法第59條規定酌減其刑。被告二人辯護人請求依
    刑法第59條規定酌減其刑之主張，自無法為本院所採用。
三、上訴駁回理由
  ㈠原審經審理結果，認為被告張偉欽、葉珈銘二人所為如事實
    欄一所示犯行，皆事證明確，適用洗錢防制法第14條第1項
    、第16條第2項，刑法第11條前段、第28條、第339 條之4 
    第1 項第2 款、第55條、第51條第5款、第38條之1第1項前
    段、第3項，刑法施行法第1條之1第1項規定，並審酌被告二
    人正值青壯，不思循正當途徑賺取所需，加入詐欺集團擔任
    車手之工作，使不法之徒遂行其財產犯罪之目的，造成王麗
    惠、劉晶紅等人之損失，並同時使該不法份子得以隱匿真實
    身分，減少遭查獲之風險，愈使其肆無忌憚，助長犯罪之猖
    獗，然被告二人犯後坦承犯行，尚知悔悟，且其等於犯罪所
    居之地位與分工係屬次要，實際犯罪所得非鉅，惟未能與王
    麗惠、劉晶紅等人達成和解，彌補其等所造成之損害，再參
    酌其等之犯罪動機、目的及智識程度、生活狀況等一切情狀
    ，分別量處如附表一所示之刑，且綜合考量被告葉珈銘之素
    行、犯罪期間、犯罪次數、犯罪後所生危害，暨考量刑罰之
    邊際效益等一切情狀，就被告葉珈銘部分定應執行有期徒刑
    1年5月。另就沒收部分詳予說明如後。經核原審認事用法並
    無違誤，量刑亦屬妥適，應予維持。
  ㈡被告張偉欽、葉珈銘二人上訴請求依刑法第59條規定酌減刑
    責，並無理由，已如前述；至被告二人雖再以原審量刑過重
    ，請求從輕量刑等語；惟按刑罰之量定，屬法院自由裁量之
    職權行使，應審酌刑法第57條所列各款事由及一切情狀，為
    酌量輕重之標準，並非漫無限制；量刑輕重係屬事實審法院
    得依職權自由裁量之事項，苟已斟酌刑法第57條各款所列情
    狀而未逾越法定刑度，不得遽指為違法；且在同一犯罪事實
    與情節，如別無其他加重或減輕之原因，下級審量定之刑，
    亦無過重或失輕之不當情形，則上級審法院對下級審法院之
    職權行使，原則上應予尊重（最高法院72年台上字第6696號
    、75年台上字第7033號、85年度台上字第2446號判決意旨參
    照）。查原審判決業已審酌被告張偉欽、葉珈銘二人犯罪情
    節輕重，暨犯罪後尚能坦承犯行之態度，及智識程度、家庭
    經濟狀況等一切情狀，而為上揭量刑及應執行刑之酌定。形
    式上觀之，其採證認事用法核無不當或違法，且原審本於被
    告二人責任為基礎，依刑法第57條規定，具體審酌上述各情
    而科處上開刑度，既未逾法定刑之範圍，亦與罪刑相當原則
    、比例原則、公平原則無違，依上開最高法院判決意旨，自
    不得指為違法。本件被告張偉欽以其參加詐騙集團時間不長
    、參與程度不深，犯罪所得不高，請求再予從輕量刑，被告
    葉珈銘則以其犯後態度良好，犯罪所得非鉅等，請求從輕量
    刑等；被告二人上揭請求從輕量刑之理由，或已為原判決審
    酌作為量刑之事由、或尚不足以動搖原判決之量刑基礎，自
    難認為有理由。
  ㈢綜上，本案被告二人之上訴，皆無理由，均應予駁回。至被
    告張偉欽之辯護人雖於原審審理時曾請求對被告張偉欽宣告
    緩刑；然按緩刑屬於刑罰權作用之一環，具有刑罰權之具體
    效應，亦即犯罪行為人因其犯罪行為而受論罪科刑，具有明
    確之刑罰宣示，但因基於刑事政策考量，認為其不需進入機
    構性處遇接受刑罰之執行較為適當，乃設定一定觀察期間，
    並配合緩刑期內附條件機制。又諭知緩刑屬法院裁判時得依
    職權裁量之事項，而緩刑之宣告，除應具備一定條件外，並
    須有可認為以暫不執行刑罰為適當之情形，始得為之（最高
    法院90年度台上字第4406號判決要旨參照）。經查，被告張
    偉欽參與前揭詐騙集團之犯罪組織，涉嫌先後為多起詐欺取
    財犯行，其所涉嫌之參與犯罪組織罪及多件詐欺取財罪嫌仍
    繫屬於臺灣嘉義地方檢察署及臺灣新北地方法院等司法機關
    偵查或審理中，有臺灣高等法院被告前案紀錄表可佐，邇來
    詐欺犯罪案件層出不窮，經媒體反覆披載，政府對此亦大力
    掃蕩，然被告張偉欽執意加入詐騙集團，以有組織、有規模
    、縝密分工之方式，共同詐騙無辜被害人之金錢，並造成偵
    查犯罪機關事後追查贓款及詐欺集團主謀成員之困難，而使
    詐欺集團更加氾濫，助長原已猖獗之詐騙歪風，被告張偉欽
    所為對於社會治安之危害程度重大，被告張偉欽正屬青壯，
    貪圖己利而加入詐欺集團之犯罪組織，心態可議，為使其確
    實記取教訓並達成預防犯罪之效，本院認並無暫不執行為適
    當之情事，自不宜宣告緩刑，併此敘明。
四、沒收部分：
　㈠按犯罪所得，屬於犯罪行為人者，沒收之，於全部或一部不
    能沒收或不宜執行沒收時，追徵其價額；犯罪所得已實際合
    法發還被害人者，不予宣告沒收或追徵，刑法第38條之1第1
    項前段、第3項、第5項分別定有明文。次按刑法第38條之1
    規定之犯罪所得及追徵之範圍與價額，認定顯有困難時，得
    以估算認定之；第38條之追徵，亦同，刑法第38條之2第1項
    定有明文。又共同正犯之犯罪所得，沒收或追徵，應就各人
    所分得之數額分別為之；先前對共同正犯採連帶沒收犯罪所
    得之見解，已不再援用及供參考（最高法院104年第13次刑
    事庭會議決議意旨參照），所謂各人「所分得」，係指各人
    「對犯罪所得有事實上之處分權限」，法院應視具體個案之
    實際情形而為認定：倘若共同正犯各成員內部間，對於不法
    利得分配明確時，固應依各人實際分配所得沒收；然若共同
    正犯成員對不法所得並無處分權限，其他成員亦無事實上之
    共同處分權限者，自不予諭知沒收；至共同正犯各成員對於
    不法利得享有共同處分權限時，則應負共同沒收之責（最高
    法院104年度台上字第3937號判決意旨參照）。經查：
　1.被告葉珈銘為本案犯行獲有報酬乙節，業經被告葉珈銘於原
    審審理時供承在卷（參原審卷第122頁），於本院審理時仍
    稱忘記了，大約幾千元而已，不到1萬元等語（參本院卷第1
    66頁），惟因被告葉珈銘或供稱已經忘記報酬為何，或供稱
    數額為幾千元不到1萬元，因此關於被告葉珈銘犯罪所得之
    認定顯有困難，自應估算認定之。查陳冠宇於警詢中證述，
    那天結束後，葉珈銘拿3000元現金給我（參他字卷第37頁）
    ，又於偵訊時證稱：葉珈銘說薪水給我多少就是多少，...
    他說跟他工作一天至少有1萬元等語（參35899號偵卷第46頁
    ），另被告張偉欽於警詢稱，我做了2至3天，獲利約3000至
    5000元（參他字卷第25頁），另原審審理時亦稱，本案犯行
    其獲得報酬2000至3000元等情（參原審卷第122、140頁），
    復佐以被告葉珈銘在集團內屬於指揮車手之層級，其每日獲
    利自無低於僅僅擔任車手之陳冠宇、被告張偉欽之理，爰依
    罪疑有利被告暨上開各事證綜合評價、估算結果，認被告葉
    珈銘於110年3月3日當日之報酬應為1萬元；又此犯罪所得雖
    未扣案，仍應依刑法第38條之1第1項及第3項之規定宣告沒
    收，並於全部或一部不能沒收或不宜執行沒收時，追徵其價
    額。
　2.被告張偉欽為本案犯行獲得報酬2000至3000元等情，業據被
    告張偉欽於原審審理時坦認在卷（參原審卷第122、140頁）
    ，因被告張偉欽未能確定其報酬為何，依罪疑有利被告之認
    定，爰認定被告張偉欽於110年3月3日當日之報酬為2000元
    ，此犯罪所得雖未扣案，仍應依刑法第38條之1第1項及第3
    項之規定宣告沒收，並於全部或一部不能沒收或不宜執行沒
    收時，追徵其價額。
　㈡按洗錢防制法第18條第1項固規定：「犯第14條之罪，其所移
    轉、變更、掩飾、隱匿、收受、取得、持有、使用之財物或
    財產上利益，沒收之；犯第15條之罪，其所收受、持有、使
    用之財物或財產上利益，亦同」，此一規定採取義務沒收主
    義，只要合於前述規定，法院即應為相關沒收之諭知，然該
    洗錢行為之標的是否限於行為人所有者始得宣告沒收，法無
    明文，實務上一向認為倘法條並未規定「不問屬於犯罪行為
    人與否均沒收」時，自仍以屬於被告所有者為限，始應予沒
    收。暨參諸最高法院100年度台上字第5026號判決「毒品危
    害防制條例第19條第1項關於沒收之規定，固採義務沒收主
    義，凡犯同條例第4條至第9條、第12條、第13條或第14條第
    1項、第2項之罪者，其供犯罪所用或因犯罪所得之財物，均
    應諭知沒收。但該法條並未規定『不問屬於犯罪行為人與否』
    ，均沒收之，自仍以屬於被告所有者為限，始應予以沒收」
    之意旨，本院認在洗錢防制法並未規定「不問屬於犯罪行為
    人與否」之情形下，自宜從有利於被告之認定。本案被告張
    偉欽、葉珈銘二人前揭提款轉交或收款轉交之款項，均非其
    等所有，亦非在其等實際掌控中，則被告二人就上開犯罪所
    收受、持有之財物本不具所有權及事實上處分權，依法自無
    從對被告各次所提領之全部金額宣告沒收。
據上論結，應依刑事訴訟法第368條，判決如主文。
本案經檢察官鄒千芝提起公訴，檢察官王清杰到庭執行職務。
中　　華　　民　　國　　111 　年　　8 　　月　　31　　日
              刑事第七庭　  審判長法　官　梁堯銘
                                  法　官　張智雄
                                  法　官  王鏗普
以上正本證明與原本無異。
如不服本判決應於收受送達後二十日內向本院提出上訴書狀，其
未敘述上訴理由者，並得於提起上訴後二十日內向本院補提理由
書（均須按他造當事人之人數附繕本）「切勿逕送上級法院」。
因疫情而遲誤不變期間，得向法院聲請回復原狀。
                                  書記官  周巧屏 
　　　　　　　　　　　　　　　　　
中　　華　　民　　國　　111 　年　　8 　　月　　31　　日

附錄論罪科刑法條
刑法第339條之4第1項
犯第339條詐欺罪而有下列情形之一者，處1年以上7年以下有期
徒刑，得併科1百萬元以下罰金：
一、冒用政府機關或公務員名義犯之。
二、三人以上共同犯之。
三、以廣播電視、電子通訊、網際網路或其他媒體等傳播工具，
    對公眾散布而犯之。
洗錢防制法第14條
有第二條各款所列洗錢行為者，處7 年以下有期徒刑，併科新臺
幣5 百萬元以下罰金。
前項之未遂犯罰之。
前二項情形，不得科以超過其特定犯罪所定最重本刑之刑。　
附表一
編號       犯罪事實       罪名及宣告刑       1 如事實欄一之㈠所示 （詐欺王麗惠部分） 葉珈銘三人以上共同犯詐欺取財罪，處有期徒刑壹年貳月。  2 如事實欄一之㈡所示 （詐欺劉晶紅部分）  葉珈銘三人以上共同犯詐欺取財罪，處有期徒刑壹年參月。 張偉欽三人以上共同犯詐欺取財罪，處有期徒刑壹年參月。  
附表二
編號 告訴人 人頭帳戶 提領車手 提領時間 提領地點 提領金額 （新臺幣） 1 王麗惠 曾偉萍所有之前鎮郵局號帳戶 陳冠宇依照葉珈銘指示提領 110年3月3日20時20分許 高雄市○鎮區○○路000號之全家便利商店 1萬2000元     110年3月3日21時38分許 高雄市苓雅區之林華郵局 500元 
附表三
編號 告訴人 人頭帳戶 提領或轉匯車手 提領或轉帳時間 提領或轉帳地點 提領或轉帳金額（新臺幣） 1 劉晶紅 張芳瑜所有之頭份郵局帳戶  張偉欽   110年3月3日22時38分許 嘉義縣太保市南新郵局 提領5萬7000元 2    110年3月3日23時1分許 嘉義市西區之福全郵局 轉帳3000元至曾偉萍之前鎮郵局帳戶 3  曾偉萍所有之前鎮郵局號帳戶  陳冠宇依照葉珈銘指示提領 110年3月3日23時7分許 高雄市○○區○○路00號之全家便利商店 提領3000元